【裁判字號】    95,交聲,949
【裁判日期】    951212
【裁判案由】    違反道路交通管理處罰條例聲明異議
【裁判全文】
臺灣臺北地方法院交通事件裁定         95年度交聲字第949號
    原處分機關  臺北市交通事件裁決所
    異  議  人
    即受處分人  甲○○
上列受處分人因違反道路交通管理處罰條例案件，對於臺北市交
通事件裁決所於中華民國九十五年十月三日所為之處分（原處分
案號：北市裁二字第裁二二－Ｃ00000000號），聲明異
議，本院裁定如下：
    主  文
異議駁回。
    理  由
一、按人行道不得臨時停車，道路交通安全規則第一百十一條第
    一款定有明文，而依道路交通管理處罰條例第三條第三款規
    定，人行道乃指為專供行人通行之騎樓、走廊及劃設供行人
    行走之地面道路與人行天橋及人行地下道，故汽車駕駛人在
    上揭禁止臨時停車之人行道停車，按道路交通管理處罰條例
    第五十六條第一項第一款違反在禁止臨時停車處所停車之規
    定，應處以六百元以上一千二百元以下之罰鍰。又道路交通
    管理處罰條例及道路交通安全規則所稱之「汽車」，依道路
    交通管理處罰條例第三條第八款及道路交通安全規則第二條
    第一項第一款之規定，均包括「機器腳踏車」在內。復參以
    「違反道路交通管理事件統一裁罰基準表」（下稱「基準表
    」）規定，機器腳踏車在禁止臨時停車處所停車者，經舉發
    而在應到案期限內繳納者，處六百元罰鍰。
二、本件異議人即受處分人（下稱受處分人）甲○○所有之車號
    ＡＲＫ—九四六號重型機車，於民國九十五年九月二日上午
    十一時三十分許，停放在臺北縣新店市○○路二十二號旁之
    人行道上，為臺北縣政府警察局新店交通分隊員警林東緯拍
    照取證，並以受處分人所有之車輛有違反道路交通管理處罰
    條例第五十六條第一項第一款「在禁止臨時停車處所停車」
    之行為逕行掣單舉發，嗣受處分人於通知單上所載應到案日
    期前向原處分機關即臺北市交通事件裁決所提出申訴，經原
    處分機關調查結果，仍認受處分人有上開違規之行為，原處
    分機關乃依道路交通管理處罰條例第五十六條第一項第一款
    規定，裁處罰鍰六百元。
三、受處分人於本院調查時固不否認其有於前述時間將前開車輛
    停放在前述地點之事實，惟矢口否認有任何違反道路交通管
    理處罰條例之行為，辯稱：我機車並沒有停在人行道上，而
    是停在人行道的旁邊云云。是受處分人對於前述時間停車之
    事實並不爭執，僅以前詞置辯表示其停放位置係在人行道旁
    ，並無妨害行人通行之情事。
四、經查：受處分人上揭違規行為，業據證人即開單告發受處分
    人之臺北縣政府警察局新店分局員警林東緯於本院九十五年
    十一月十日調查時，以具結擔保其供述之真實性，證稱：「
    （問：本件是否你取締？）答：是。（問：取締的原因？）
    答：在人行道違規停車。（問：依照片所示，異議人停車的
    位置是否為人行道？）答：是。依照異議人停車的位置屬於
    人行道的延伸。異議人是認為紅磚才是人行道，但是旁邊已
    經有圍欄圍起來，並不能因為異議人停放的地方下面有點土
    ，不是完全在紅磚上面就認為那個地方不是人行道。」（本
    院當日筆錄參照）。按證人林東緯乃為原處分機關所認定受
    處分人有前開違規行為之原證人，其到庭並在本院法官面前
    以言詞供述受處分人有前開違規事實，本院已得有受處分人
    確有上開違規行為之心證，且於本件卷存證據資料內並無任
    何積極證據足以證明證人上開供述係屬虛偽，亦無有足以令
    人顯信證人林東緯其供述為不可採之品性證據或前科證據存
    在，本院自不得僅以證人林東緯為本件開單告發受處分人之
    員警而全盤抹煞其所具有之原證人資格。而依上揭採證照片
    所示，本件違規現場確係劃設供行人行走之地面道路，為人
    行道，依規定禁止臨時停車，是受處分人有在禁止臨時停車
    處所停車之違規事實，甚為明確。受處分人上開所辯，顯不
    足採，本件事證明確，受處分人之違規行為堪以認定。
五、綜上所述，受處分人甲○○確有在前述時地違規停放車輛之
    違規行為，從而原處分機關依前揭道路交通管理處罰條例第
    五十六條第一項第一款之規定，裁處受處分人罰鍰六百元，
    核無違誤，異議人之異議顯無理由，自應予駁回。
六、據上論斷，應依道路交通案件處理辦法第十九條，裁定如主
    文。
中    華    民    國     95     年    12   月    12   日
                        交通法庭法  官  葉珊谷
以上正本證明與原本無異。
如不服本裁定，應於送達後5日內，向本院提出抗告狀。
                                書記官  顏淑華
中    華    民    國     95     年    12   月    12   日


司法院資訊處製作；財團法人民間司法改革基金會備份。
